Minutes et répertoires du notaire Charles LE BRUN, 7 mars 1761 - 15 juin 1787 (étude XVII)
Archives nationales
Minutes et répertoires du notaire Charles LE BRUN (étude XVII)
7 mars 1761 - 15 juin 1787
MC/ET/XVII/858 - MC/ET/XVII/1043, MC/RE/XVII/3 - MC/RE/XVII/5
Etude XVII; Le brun, Charles
Archives nationales de France
Minutes et répertoires: la loi 2008-696 du 15 juillet 2008 relative aux archives a fixé à 75 ans à compter de la date de l'acte, ou à 25 ans à compter de la date du décès de l'intéressé si ce délai est plus bref, le délai de communication des minutes et répertoires des notaires; ce délai est porté à 100 ans à compter de la date de l'acte si le document se rapporte à un mineur (code du Patrimoine, articles L213-2, 4e d et 5e).
Autres documents de l'étude (dossiers de clients, comptabilité...): s'agissant d'archives privées, ces documents sont communicables selon les modalités fixées par le déposant ou le donateur.
Certains documents ne sont pas accessibles en raison de leur mauvais état de conservation.
Versement
Accès aux instruments de recherche de tous les notaires de l’étude XVII
Archives de l'étude XVII
- Minutes de Charles LE BRUN, 7 mars 1761 - 15 juin 1787; MC/ET/XVII/858 - MC/ET/XVII/1043
  - Minutes. 1761, 7 mars - 10 mars, 7 mars - 10 mars 1761; MC/ET/XVII/858
    Informations complémentaires:
    Nombreux actes avec baptistères de la 10e tontine de l'édit décembre 1759.
    Informations concernant le classement:
    Toutes les minutes de cet article ont été analysées une à une (ARNO 1761).
    - Succession, vente, ratification., 7 mars 1761; MC/ET/XVII/858
      Intervenant 1, en première partie:
      Nom, qualité: (M.) Gervot, Olivier.
      Profession: Saint-Dolay (Morbihan).
      Relations: héritier de l'intervenant 2.
      Intervenant 2, en deuxième partie:
      Nom, qualité: (M.) Guiheneuc, Etienne.
      Profession: Paris
      Origine de l'information:
      Base Arno 1761 (base de données migrée: voir contexte dans le Plan d’orientation général - Notaires de Paris, guides thématiques du Minutier).
      Date de création de la notice: 2000
      acte de vente; ratification
    - Procuration acte., 7 mars 1761; MC/ET/XVII/858
      Nom, qualité: (Mme ou Mlle) Rinpeau, Anne Therese.
      Profession: Paris.
      Relations: sœur de l'intervenant 2.
      Intervenant 2, en première partie:
      Nom, qualité: (Mme ou Mlle) Rinpeau, Marie Therese.
      Profession: Versailles (Yvelines).
      Intervenant 3, en deuxième partie:
      Nom, qualité: (M.) Lenormand, Jean (bourgeois, Paris), Paris.
      Relations: tuteur de l'intervenant 2, tuteur de l'intervenant 1
      procuration
    - Sous-bail, maison, Paris (Paris) rue Saint-Denis., 7 mars 1761; MC/ET/XVII/858
      Nom, qualité: (M.) Hornet, Jacques.
      Profession: bonnetier (marchand), Paris.
      Nom, qualité: (M.) Garnout, Matthieu.
      Profession: marchand de soie, Paris
      bail
    - Inventaire après décès., 7 mars 1761; MC/ET/XVII/858
      Nom, qualité: (Mme ou Mlle) Creste, Marie Anne.
      État civil: décédée.
      Relations: épouse de l'intervenant 2.
      Intervenant 2, indirect:
      Nom, qualité: (M.) Prudhomme, Jean Claude.
      Profession: epicier (marchand), Paris
      inventaire après décès
    - Inventaire après décès., 10 mars 1761; MC/ET/XVII/858
      Nom, qualité: (Mme ou Mlle) Montcouteaux, Elisabeth.
      Nom, qualité: (M.) Rousselle, Charles.
      Profession: tondeur (cpn), Paris
    - Tontine, constitution, emission 1759., 10 mars 1761; MC/ET/XVII/858
      Nom, qualité: (M.) Pinon, Etienne.
      Profession: procureur au Parlement (ancien), Paris
      constitution de rente
    - Tontine, constitution, emission 1759., 10 mars 1761; MC/ET/XVII/858
      Nom, qualité: (Mme ou Mlle) Quesnel, Catherine.
      État civil: veuve.
      Relations: veuve de l'intervenant 2.
      Nom, qualité: (M.) Sivert, Louis.
      État civil: décédé.
      Profession: chirurgien major des armées
    - Tontine, constitution, emission 1759., 10 mars 1761; MC/ET/XVII/858
      Nom, qualité: (M.) Cler Villars, Pierre Jean.
      Profession: religieux carme, Paris, place Maubert
    - Tontine, constitution, emission 1759., 10 mars 1761; MC/ET/XVII/858
      Nom, qualité: (M.) Duvernet, Mathurin Nicolas.
      Profession: chandelier (maître), Paris
    - Tontine, constitution, emission 1759., 10 mars 1761; MC/ET/XVII/858
      Nom, qualité: (M.) Dalmasse, Jean Louis.
      Profession: cordonnier (maître), Paris
    - Tontine, constitution, emission 1759., 10 mars 1761; MC/ET/XVII/858
      Nom, qualité: (M.) Coupery, Jean.
    - Tontine, constitution, emission 1759., 10 mars 1761; MC/ET/XVII/858
      Nom, qualité: (M.) Paporet, Pierre Philippe.
      Profession: avocat au Parlement, Paris
    - Tontine, constitution, emission 1759., 10 mars 1761; MC/ET/XVII/858
      Nom, qualité: (M.) Barre, Louis Jean Baptiste.
      Profession: boulanger (maître), Paris
    - Tontine, constitution, emission 1759., 10 mars 1761; MC/ET/XVII/858
      Nom, qualité: (M.) Pelle, Georges (bourgeois, Paris), Paris
    - Tontine, constitution, emission 1759., 10 mars 1761; MC/ET/XVII/858
      Nom, qualité: (M.) Toupet, Jean Louis.
    - Tontine, constitution, emission 1759., 10 mars 1761; MC/ET/XVII/858
      Nom, qualité: (Mme ou Mlle) Baudon, Marie Anne.
      État civil: mariée.
    - Tontine, constitution, emission 1759., 10 mars 1761; MC/ET/XVII/858
      Nom, qualité: (M.) Playoult, Claude Joseph (bourgeois, Paris), Paris
    - Tontine, constitution, emission 1759., 10 mars 1761; MC/ET/XVII/858
      Nom, qualité: (M.) Doublat, Louis (bourgeois, Paris), Paris
    - Tontine, constitution, emission 1759., 10 mars 1761; MC/ET/XVII/858
      Nom, qualité: (Mme ou Mlle) Ignard, Marguerite Francoise.
      Nom, qualité: (M.) Poussot, Jean.
      Profession: inspecteur de police, Paris
    - Tontine, constitution, emission 1759., 10 mars 1761; MC/ET/XVII/858
      Nom, qualité: (M.) Fremyn, Nicolas (bourgeois, Paris), Paris
    - Tontine, constitution, emission 1759., 10 mars 1761; MC/ET/XVII/858
    - Tontine, constitution, emission 1759., 10 mars 1761; MC/ET/XVII/858
    - Tontine, constitution, emission 1759., 10 mars 1761; MC/ET/XVII/858
      Nom, qualité: (M.) Fremyn, Pierre Joseph.
      Profession: avocat au parlement, greffier au Châtelet, Paris
    - Tontine, constitution, emission 1759., 10 mars 1761; MC/ET/XVII/858
      Nom, qualité: (Mme ou Mlle) Drouez, Marie Marguerite.
      Nom, qualité: (M.) Garnier, Jean.
      Profession: marchand de vin, Paris
    - Tontine, constitution, emission 1759., 10 mars 1761; MC/ET/XVII/858
      Nom, qualité: (Mme ou Mlle) Flahault, Marie Madeleine Aimee
    - Tontine, constitution, emission 1759., 10 mars 1761; MC/ET/XVII/858
    - Tontine, constitution, emission 1759., 10 mars 1761; MC/ET/XVII/858
      Nom, qualité: (M.) Bouvet, Jean Francois (bourgeois, Paris), Paris
    - Tontine, constitution, emission 1759., 10 mars 1761; MC/ET/XVII/858
      Nom, qualité: (M.) Audras, Jean Claude.
      Profession: prieur des carmes, Paris, place Maubert
    - Tontine, constitution, emission 1759., 10 mars 1761; MC/ET/XVII/858
      Nom, qualité: (Mme ou Mlle) Pichard, Jeanne Marguerite.
    - Tontine, constitution, emission 1759., 10 mars 1761; MC/ET/XVII/858
      Nom, qualité: (M.) Piales, Jean Jacques.
      Profession: avocat, Paris
    - Tontine, constitution, emission 1759., 10 mars 1761; MC/ET/XVII/858
      Nom, qualité: (Mme ou Mlle) Boucher, Marie Denise.
    - Tontine, constitution, emission 1759., 10 mars 1761; MC/ET/XVII/858
      Nom, qualité: (Mme ou Mlle) Leroy, Marie Anne.
      Nom, qualité: (M.) Poulain, Pierre Josse (bourgeois, Paris), Paris
    - Tontine, constitution, emission 1759., 10 mars 1761; MC/ET/XVII/858
      Nom, qualité: (Mme ou Mlle) Mele, Anne.
      Nom, qualité: (M.) Lair, Francois (bourgeois, Paris), Paris
    - Tontine, constitution, emission 1759., 10 mars 1761; MC/ET/XVII/858
      Nom, qualité: (M.) Peussie, Denis (bourgeois, Paris), Paris
    - Tontine, constitution, emission 1759., 10 mars 1761; MC/ET/XVII/858
      Nom, qualité: (M.) Marion, Francois Augustin (bourgeois, Paris), Paris
    - Tontine, constitution, emission 1759., 10 mars 1761; MC/ET/XVII/858
      Nom, qualité: (Mme ou Mlle) Petit, Marie Jeanne.
    - Tontine, constitution, emission 1759., 10 mars 1761; MC/ET/XVII/858
    - Tontine, constitution, emission 1759., 10 mars 1761; MC/ET/XVII/858
      Nom, qualité: (M.) Crepin, Joseph Bruno.
    - Tontine, constitution, emission 1759., 10 mars 1761; MC/ET/XVII/858
    - Tontine, constitution, emission 1759., 10 mars 1761; MC/ET/XVII/858
      Nom, qualité: (M.) Touns, Nicolas
    - Tontine, constitution, emission 1759., 10 mars 1761; MC/ET/XVII/858
      Nom, qualité: (M.) Godefrin, Nicolas.
      Profession: officier du roi, Paris
    - Tontine, constitution, emission 1759., 10 mars 1761; MC/ET/XVII/858
      Nom, qualité: (M.) Trianon, Louis Jacques.
      Profession: rotisseur traiteur (maître), Paris
    - Tontine, constitution, emission 1759., 10 mars 1761; MC/ET/XVII/858
      Nom, qualité: (Mme ou Mlle) Dupont, Marguerite.
      Profession: officier du roi, Versailles (Yvelines)
    - Tontine, constitution, emission 1759., 10 mars 1761; MC/ET/XVII/858
      Nom, qualité: (M.) Rochefort, Jean Baptiste.
      Profession: perruquier (maître), Paris
    - Tontine, constitution, emission 1759., 10 mars 1761; MC/ET/XVII/858
    - Tontine, constitution, emission 1759., 10 mars 1761; MC/ET/XVII/858
      Nom, qualité: (M.) Laqueux, Jean.
      Profession: joaillier, Paris
    - Tontine, constitution, emission 1759., 10 mars 1761; MC/ET/XVII/858
      Nom, qualité: (Mme ou Mlle) Lalouat, Jeanne Francoise.
      Nom, qualité: (M.) Sirejean, Joseph.
      Profession: limonadier (marchand), Paris
    - Tontine, constitution, emission 1759., 10 mars 1761; MC/ET/XVII/858
      Nom, qualité: (M.) Touns, Gaspard.
    - Tontine, constitution, emission 1759., 10 mars 1761; MC/ET/XVII/858
      Nom, qualité: (Mme ou Mlle) Dunet, Armande Louise.
    - Tontine, constitution, emission 1759., 10 mars 1761; MC/ET/XVII/858
    - Tontine, constitution, emission 1759., 10 mars 1761; MC/ET/XVII/858
      Nom, qualité: (M.) Blanchefort, Jean (bourgeois, Paris), Paris
    - Tontine, constitution, emission 1759., 10 mars 1761; MC/ET/XVII/858
    - Tontine, constitution, emission 1759., 10 mars 1761; MC/ET/XVII/858
      Nom, qualité: (M.) Durant Desrues.
      Profession: mercier (marchand), Paris
    - Tontine, constitution, emission 1759., 10 mars 1761; MC/ET/XVII/858
      Nom, qualité: (Mme ou Mlle) Raveneau, Marie.
      Nom, qualité: (M.) Lasnier, Pierre.
      Profession: procureur au Parlement, Paris
    - Tontine, constitution, emission 1759., 10 mars 1761; MC/ET/XVII/858
    - Tontine, constitution, emission 1759., 10 mars 1761; MC/ET/XVII/858
      Nom, qualité: (Mme ou Mlle) Pierrus, Antoinette.
      Nom, qualité: (M.) Petit, Etienne.
    - Tontine, constitution, emission 1759., 10 mars 1761; MC/ET/XVII/858
      Nom, qualité: (M.) Roulier, Philippe Edouard.
    - Tontine, constitution, emission 1759., 10 mars 1761; MC/ET/XVII/858
      Nom, qualité: (M.) Bouquet, Pierre.
    - Tontine, constitution, emission 1759., 10 mars 1761; MC/ET/XVII/858
      Nom, qualité: (Mme ou Mlle) Chevalier, Genevieve Barbe.
    - Tontine, constitution, emission 1759., 10 mars 1761; MC/ET/XVII/858
      Nom, qualité: (Mme ou Mlle) Dupuis, Marie Anne Madeleine.
      Nom, qualité: (M.) Auviard, Pierre.
      État civil: décédé
    - Tontine, constitution, emission 1759., 10 mars 1761; MC/ET/XVII/858
      Nom, qualité: (M.) Thomas, Francois.
      Profession: sellier (maître), Paris
    - Tontine, constitution, emission 1759., 10 mars 1761; MC/ET/XVII/858
      Nom, qualité: (Mme ou Mlle) Fournier, Marie Elisabeth.
    - Tontine, constitution, emission 1759., 10 mars 1761; MC/ET/XVII/858
      Nom, qualité: (M.) Jeannin, Thomas (bourgeois, Paris), Paris
    - Tontine, constitution, emission 1759., 10 mars 1761; MC/ET/XVII/858
      Nom, qualité: (Mme ou Mlle) Labecasse, Anne Marguerite.
      Nom, qualité: (M.) Turquantin, Francois.
    - Tontine, constitution, emission 1759., 10 mars 1761; MC/ET/XVII/858
      Nom, qualité: (M.) Houblin, Francois (bourgeois, Paris), Paris
    - Tontine, constitution, emission 1759., 10 mars 1761; MC/ET/XVII/858
      Nom, qualité: (M.) Piedecocq, Jean Francois (bourgeois, Paris), Paris
    - Tontine, constitution, emission 1759., 10 mars 1761; MC/ET/XVII/858
    - Tontine, constitution, emission 1759., 10 mars 1761; MC/ET/XVII/858
      Nom, qualité: (Mme ou Mlle) Tiercelet, Catherine Louise.
    - Tontine, constitution, emission 1759., 10 mars 1761; MC/ET/XVII/858
      Nom, qualité: (M.) Cordier, Louis.
      Profession: chirurgien, Paris
    - Tontine, constitution, emission 1759., 10 mars 1761; MC/ET/XVII/858
      Nom, qualité: (M.) Lesire, Pierre (bourgeois, Paris), Paris
    - Tontine, constitution, emission 1759., 10 mars 1761; MC/ET/XVII/858
      Nom, qualité: (Mme ou Mlle) Trumeau, Marie Jeanne Catherine.
    - Tontine, constitution, emission 1759., 10 mars 1761; MC/ET/XVII/858
    - Tontine, constitution, emission 1759., 10 mars 1761; MC/ET/XVII/858
    - Tontine, constitution, emission 1759., 10 mars 1761; MC/ET/XVII/858
    - Tontine, constitution, emission 1759., 10 mars 1761; MC/ET/XVII/858
    - Tontine, constitution, emission 1759., 10 mars 1761; MC/ET/XVII/858
    - Tontine, constitution, emission 1759., 10 mars 1761; MC/ET/XVII/858
    - Tontine, constitution, emission 1759., 10 mars 1761; MC/ET/XVII/858
    - Tontine, constitution, emission 1759., 10 mars 1761; MC/ET/XVII/858
      Nom, qualité: (M.) Saugnier, Jacques.
      Profession: marchand, Suran (forez)
    - Tontine, constitution, emission 1759., 10 mars 1761; MC/ET/XVII/858
      Nom, qualité: (Mme ou Mlle) Rabaille, Marguerite.
      Nom, qualité: (M.) Bonaceuil, Louis.
      Profession: maitre d'ecole, Paris
    - Tontine, constitution, emission 1759., 10 mars 1761; MC/ET/XVII/858
      Nom, qualité: (Mme ou Mlle) Beausse, Marie Charlotte.
    - Tontine, constitution, emission 1759., 10 mars 1761; MC/ET/XVII/858
      Nom, qualité: (M.) Menard, Pierre (bourgeois, Paris), Paris
    - Tontine, constitution, emission 1759., 10 mars 1761; MC/ET/XVII/858
    - Tontine, constitution, emission 1759., 10 mars 1761; MC/ET/XVII/858
      Nom, qualité: (M.) Lemaistre, Jean.
    - Tontine, constitution, emission 1759., 10 mars 1761; MC/ET/XVII/858
      Nom, qualité: (M.) Vidal, Antoine (bourgeois, Paris), Paris
    - Tontine, constitution, emission 1759., 10 mars 1761; MC/ET/XVII/858
      Nom, qualité: (Mme ou Mlle) Lebas, Marie Madeleine.
      Nom, qualité: (M.) Scotin, Francois Gerard.
      Profession: graveur en taille douce, Paris
    - Tontine, constitution, emission 1759., 10 mars 1761; MC/ET/XVII/858
    - Tontine, constitution, emission 1759., 10 mars 1761; MC/ET/XVII/858
      Nom, qualité: (Mme ou Mlle) Dussart, Marie Madeleine.
  - Minutes. 1761, 10 mars - 31 mars, 10 mars - 31 mars 1761; MC/ET/XVII/859
    - Constitution de tontine par Marguerite Vigogne, veuve de Joseph Vedrille, maître à danser, rue du Bon-Puits., 10 mars 1761; MC/ET/XVII/859
      Musique XVIIIe siècle, danseurs (1.088 actes), par Madeleine Jurgens, Mireille Rambaud, Valérie Brousselle, 1963, 1984-1996. Le fichier a été traité pour la partie 'danseurs'.(fichier papier entièrement dématérialisé; voir contexte dans le Plan d’orientation général - Notaires de Paris, guides thématiques du Minutier).
      Date de création de la notice: 2005
      constitution de rente; Vedrille, Joseph; Vigogne, Marguerite; enseignant; danseur
    - Tontine, constitution, emission 1759., 10 mars 1761; MC/ET/XVII/859
      Nom, qualité: (M.) Walry, Henri.
      Profession: Maastricht (hollande)
    - Tontine, constitution, emission 1759., 10 mars 1761; MC/ET/XVII/859
      Nom, qualité: (M.) Peirachon, Jean.
    - Tontine, constitution, emission 1759., 10 mars 1761; MC/ET/XVII/859
      Nom, qualité: (M.) Plagellate, Antoine.
      Profession: macon, Paris
    - Tontine, constitution, emission 1759., 10 mars 1761; MC/ET/XVII/859
      Nom, qualité: (Mme ou Mlle) Deshayes, Angelique.
      Nom, qualité: (M.) Fremyn, Nicolas.
      Profession: notaire (ancien), Paris
    - Tontine, constitution, emission 1759., 10 mars 1761; MC/ET/XVII/859
      Nom, qualité: (Mme ou Mlle) Go, Marie Jeanne.
    - Tontine, constitution, emission 1759., 10 mars 1761; MC/ET/XVII/859
      Nom, qualité: (Mme ou Mlle) Adam, Catherine
    - Tontine, constitution, emission 1759., 10 mars 1761; MC/ET/XVII/859
      Nom, qualité: (Mme ou Mlle) Dumas, Marie Genevieve.
    - Tontine, constitution, emission 1759., 10 mars 1761; MC/ET/XVII/859
      Nom, qualité: (Mme ou Mlle) Vigogne, Marguerite.
      Nom, qualité: (M.) Vedrille, Joseph.
      Profession: maitre à danser, Paris
    - Tontine, constitution, emission 1759., 10 mars 1761; MC/ET/XVII/859
    - Tontine, constitution, emission 1759., 10 mars 1761; MC/ET/XVII/859
    - Tontine, constitution, emission 1759., 10 mars 1761; MC/ET/XVII/859
    - Tontine, constitution, emission 1759., 10 mars 1761; MC/ET/XVII/859
    - Tontine, constitution, emission 1759., 10 mars 1761; MC/ET/XVII/859
    - Tontine, constitution, emission 1759., 10 mars 1761; MC/ET/XVII/859
      Nom, qualité: (Mme ou Mlle) Leclerc, Marie Madeleine.
      Nom, qualité: (M.) Sallieres, Jean Baptiste.
    - Tontine, constitution, emission 1759., 10 mars 1761; MC/ET/XVII/859
      Nom, qualité: (M.) Michelin, Jean.
      Profession: greffier au Parlement, Paris
    - Tontine, constitution, emission 1759., 10 mars 1761; MC/ET/XVII/859
      Nom, qualité: (M.) Touns, Nicolas.
    - Tontine, constitution, emission 1759., 10 mars 1761; MC/ET/XVII/859
      Nom, qualité: (Mme ou Mlle) Lemaire, Marie Anne.
      Nom, qualité: (M.) Langlois, Louis.
    - Tontine, constitution, emission 1759., 10 mars 1761; MC/ET/XVII/859
    - Tontine, constitution, emission 1759., 10 mars 1761; MC/ET/XVII/859
      Nom, qualité: (M.) Lagache, Claude (bourgeois, Paris), Paris
    - Tontine, constitution, emission 1759., 10 mars 1761; MC/ET/XVII/859
    - Tontine, constitution, emission 1759., 10 mars 1761; MC/ET/XVII/859
      Nom, qualité: (M.) Hochet, Francois.
    - Tontine, constitution, emission 1759., 10 mars 1761; MC/ET/XVII/859
      Nom, qualité: (M.) Albaret, Pierre (bourgeois, Paris), Paris
    - Tontine, constitution, emission 1759., 10 mars 1761; MC/ET/XVII/859
    - Tontine, constitution, emission 1759., 10 mars 1761; MC/ET/XVII/859
    - Tontine, constitution, emission 1759., 10 mars 1761; MC/ET/XVII/859
    - Tontine, constitution, emission 1759., 10 mars 1761; MC/ET/XVII/859
      Nom, qualité: (Mme ou Mlle) Moulin, Marie Angelique.
    - Tontine, constitution, emission 1759., 10 mars 1761; MC/ET/XVII/859
      Nom, qualité: (M.) Bourdon, Louis.
      Profession: curé, Longueil (Oise)
    - Tontine, constitution, emission 1759., 10 mars 1761; MC/ET/XVII/859
      Nom, qualité: (Mme ou Mlle) Begat, Genevieve Claude.
    - Tontine, constitution, emission 1759., 10 mars 1761; MC/ET/XVII/859
      Nom, qualité: (Mme ou Mlle) Leaute, Marie Jeanne
    - Tontine, constitution, emission 1759., 10 mars 1761; MC/ET/XVII/859
      Nom, qualité: (Mme ou Mlle) Petit, Marie Anne.
    - Tontine, constitution, emission 1759., 10 mars 1761; MC/ET/XVII/859
      Nom, qualité: (Mme ou Mlle) Adam, Marie Catherine
    - Tontine, constitution, emission 1759., 10 mars 1761; MC/ET/XVII/859
    - Tontine, constitution, emission 1759., 10 mars 1761; MC/ET/XVII/859
      Nom, qualité: (M.) Dorigny, Nicolas.
      Profession: chanoine, Metz (Moselle)
    - Tontine, constitution, emission 1759., 10 mars 1761; MC/ET/XVII/859
      Nom, qualité: (M.) Masse, Nicolas.
      Profession: prêtre chapelain, Villeneuve-le-Roi (Val-de-Marne)
    - Tontine, constitution, emission 1759., 10 mars 1761; MC/ET/XVII/859
      Nom, qualité: (Mme ou Mlle) Verney, Marie Francoise.
    - Tontine, constitution, emission 1759., 10 mars 1761; MC/ET/XVII/859
      Nom, qualité: (Mme ou Mlle) Delorne, Francoise Claude.
      Nom, qualité: (M.) Gaillard, Come Francois.
      Profession: lieutenant general du roi, Montargis (Loiret)
    - Tontine, constitution, emission 1759., 10 mars 1761; MC/ET/XVII/859
    - Tontine, constitution, emission 1759., 10 mars 1761; MC/ET/XVII/859
    - Tontine, constitution, emission 1759., 10 mars 1761; MC/ET/XVII/859
      Nom, qualité: (M.) Vaudrin Duclos, Paul (bourgeois, Paris), Paris
    - Tontine, constitution, emission 1759., 10 mars 1761; MC/ET/XVII/859
      Nom, qualité: (M.) Noiret, Jean.
      Profession: imprimeur en lettres, Paris
    - Tontine, constitution, emission 1759., 10 mars 1761; MC/ET/XVII/859
      Nom, qualité: (Mme ou Mlle) Bonjan, Marie
    - Tontine, constitution, emission 1759., 10 mars 1761; MC/ET/XVII/859
      Nom, qualité: (Mme ou Mlle) Renier, Barbe Francoise.
    - Tontine, constitution, emission 1759., 10 mars 1761; MC/ET/XVII/859
    - Tontine, constitution, emission 1759., 10 mars 1761; MC/ET/XVII/859
      Nom, qualité: (Mme ou Mlle) Michelin, Marguerite.
      Nom, qualité: (M.) Jeauvat, Francois (bourgeois, Paris), Paris.
    - Tontine, constitution, emission 1759., 10 mars 1761; MC/ET/XVII/859
      Nom, qualité: (M.) Picart, Pierre Charles.
      Profession: rubannier (maître), Paris
    - Tontine, constitution, emission 1759., 10 mars 1761; MC/ET/XVII/859
      Nom, qualité: (M.) Fournier, Robert.
      Profession: docteur en theologie, Paris
    - Tontine, constitution, emission 1759., 10 mars 1761; MC/ET/XVII/859
      Nom, qualité: (Mme ou Mlle) Lebert, Renee Francoise.
      Nom, qualité: (M.) Baudon, Jean (bourgeois, Paris), Paris.
    - Tontine, constitution, emission 1759., 10 mars 1761; MC/ET/XVII/859
      Nom, qualité: (Mme ou Mlle) Bolcher, Marie Catherine.
    - Tontine, constitution, emission 1759., 10 mars 1761; MC/ET/XVII/859
      Nom, qualité: (M.) Durand Desrues.
    - Tontine, constitution, emission 1759., 10 mars 1761; MC/ET/XVII/859
    - Tontine, constitution, emission 1759., 10 mars 1761; MC/ET/XVII/859
      Nom, qualité: (Mme ou Mlle) Raulin, Poncette.
      Nom, qualité: (M.) Morin, Dominique.
      Profession: professeur emerite à l'universite, Paris
    - Tontine, constitution, emission 1759., 10 mars 1761; MC/ET/XVII/859
    - Tontine, constitution, emission 1759., 10 mars 1761; MC/ET/XVII/859
      Nom, qualité: (Mme ou Mlle) Marleux, Marie Marguerite.
    - Tontine, constitution, emission 1759., 10 mars 1761; MC/ET/XVII/859
      Nom, qualité: (Mme ou Mlle) Dumolin, Marie Madeleine.
    - Tontine, constitution, emission 1759., 10 mars 1761; MC/ET/XVII/859
      Nom, qualité: (Mme ou Mlle) Bouillerot, Marie Louise.
      Nom, qualité: (M.) Chaumoret, Pierre Germain.
      Profession: contrôleur des rentes (ancien), Paris
    - Tontine, constitution, emission 1759., 10 mars 1761; MC/ET/XVII/859
    - Tontine, constitution, emission 1759., 10 mars 1761; MC/ET/XVII/859
      Nom, qualité: (M.) Jeaurat de Bertry, Nicolas Henri (bourgeois, Paris), Paris
    - Tontine, constitution, emission 1759., 10 mars 1761; MC/ET/XVII/859
      Nom, qualité: (Mme ou Mlle) Gaume, Marie Anne.
    - Tontine, constitution, emission 1759., 10 mars 1761; MC/ET/XVII/859
      Nom, qualité: (M.) Paien, Michel Joseph (bourgeois, Paris), Paris
    - Tontine, constitution, emission 1759., 10 mars 1761; MC/ET/XVII/859
    - Tontine, constitution, emission 1759., 10 mars 1761; MC/ET/XVII/859
    - Tontine, constitution, emission 1759., 10 mars 1761; MC/ET/XVII/859
      Nom, qualité: (M.) Ledoux, Jean Baptiste Louis.
      Profession: chapelain, Paris, paroisse Saint-Benoit
    - Tontine, constitution, emission 1759., 10 mars 1761; MC/ET/XVII/859
      Nom, qualité: (Mme ou Mlle) Henin de Refuge, Marie Therese.